臺灣雲林地方法院刑事判決
111年度易字第243號
公  訴  人  臺灣雲林地方檢察署檢察官
被      告  李莊阿暖


上列被告因竊盜案件，經檢察官提起公訴（111年度偵字第2674
號），被告於準備程序中就被訴事實為有罪之陳述，經告知簡式
審判程序之旨，並聽取當事人之意見後，本院裁定改依簡式審判
程序審理，茲判決如下：
    主    文
李莊阿暖攜帶兇器竊盜，處有期徒刑參月，如易科罰金，以新臺
幣壹仟元折算壹日。
    事    實
一、李莊阿暖意圖為自己不法所有，基於竊盗之犯意，於民國11
    1年3月28日15時30分許，騎乘車牌號碼000-000號普通重型
    機車，至雲林縣○○鄉○○○段00000000○00000000地號土地，使
    用金屬材質製成、銳利而足供兇器使用之鐮刀1支割除雜草
    ，徒手撿取該地陳俊嘉所種植之蒜頭約10斤（價值約新臺幣
    【下同】500元）置於袋子內得手。嗣附近民眾通知陳俊嘉
    到場制止李莊阿暖，並報警處理，經警以現行犯逮捕李莊阿
    暖，扣得上開蒜頭1袋（已發還陳俊嘉）。
二、案經雲林縣警察局斗六分局報告臺灣雲林地方檢察署檢察官
    偵查起訴。
    理    由
壹、程序部分：
    本案被告李莊阿暖所犯係死刑、無期徒刑、最輕本刑為3年
    以上有期徒刑或高等法院管轄第一審之案件以外之罪，其於
    準備程序中就被訴事實為有罪之陳述，經告知簡式審判程序
    之旨，並聽取其與公訴人之意見後，依刑事訴訟法第273條
    之1規定，經裁定由法官進行簡式審判程序審理；且依刑事
    訴訟法第273條之2及第159條第2項之規定，不適用傳聞法則
    有關限制證據能力之相關規定，合先敘明。
貳、實體部分：
一、認定犯罪事實所憑之證據及理由：
　　前揭犯罪事實，業據被告於本院審理時坦承不諱，核與證人
    陳俊嘉於警詢時之指述相符，並有雲林縣警察局斗六分局扣
    押筆錄、扣押物品目錄表、受理各類案件紀錄表、受理案件
    證明單及現場照片共9張在卷可稽（見偵卷第31頁至第53頁
    ），足認被告之自白與事實相符，可以採信。本件事證明確
    ，被告犯行堪以認定，應依法論科。
二、論罪科刑之理由：
  ㈠本案被告為本案犯行時，攜帶之鐮刀1支，為金屬材質，可供
    其割除雜草，倘持之朝人體攻擊，對人之生命、身體安全係
    足以構成威脅，顯為具有危險性之兇器，堪以認定。縱被告
    為本案犯行時，未使用上開鐮刀割取蒜頭，然考量被告於犯
    案時既隨身攜帶上開可資為兇器使用之物，客觀上具有危險
    性，是核被告本案所為，係犯刑法第321條第1項第3款攜帶
    兇器竊盜罪。
  ㈡按犯罪之情狀顯可憫恕，認科以最低度刑仍嫌過重者，得酌
    量減輕其刑，刑法第59條定有明文。被告所犯攜帶兇器竊盜
    罪，其法定刑為有期徒刑6月以上，然同為竊盜之人，其原
    因動機不一，犯罪情節亦未必盡同，造成危害社會之程度自
    屬有異，法律科處此類犯罪，所設之法定最低本刑卻屬相同
    ，可謂甚重。查本件被告竊得之蒜頭價值僅約500元，而上
    揭鐮刀於法律意義雖為兇器，然被告行竊地點係人煙較少之
    農地，其持以行使之主觀認知顯僅止於「工具」，與一般案
    例之竊嫌非因工具需求而攜帶兇器，抑或攜之侵入住宅等有
    人出入處所行竊而具高度危險性之情狀，尚屬有別。本院綜
    合全案犯罪情狀，考量被告客觀之犯罪情節、主觀之惡性及
    犯罪所生結果，與其所犯加重竊盜罪有期徒刑6月以上5年以
    下法定本刑相較，實屬情輕法重，當足引起一般人之同情，
    是認被告顯有堪以憫恕之處，爰依刑法第59條之規定，酌量
    減輕其刑。
  ㈢爰以行為人之責任為基礎，審酌被告有2次竊盜案件，經檢察
    官為緩起訴處分確定，期滿未經撤銷，有臺灣高等法院被告
    前案紀錄表在卷可按，猶不思以正當方式獲取所需，再為本
    案加重竊盜犯行，顯然欠缺尊重他人財產權之觀念，所為應
    予非難，惟念被告犯後坦承犯行，兼衡其自陳之教育程度、
    身體狀況、生活及家庭經濟狀況，及其犯罪之動機、目的、
    手段、竊得之物已發還被害人等一切情狀，量處如主文所示
    之刑，並諭知易科罰金之折算標準。
三、沒收部分：
　㈠供犯罪所用之物部分：
　　被告持以行竊之鐮刀1支並未扣案，現是否尚存而未滅失不
    明，又該鐮刀沒收或追徵與否，對於被告不法行為之非難，
    抑或刑罰之預防或矯治目的助益甚微，欠缺刑法上之重要性
    ，且若另外開啟執行程序顯不符經濟效益，為免執行困難及
    耗費資源，爰依刑法第38條之2第2項規定不宣告沒收或追徵
    。
　㈡犯罪所得部分：
　　被告竊得之蒜頭10斤，業經發還被害人，此有查扣物品認領
    保管單1紙附卷可稽（見偵卷第39頁），依刑法第38條之1第
    5項規定，自無庸諭知沒收，附此敘明。
據上論斷，依刑事訴訟法第273條之1第1項、第299條第1項前段
，判決如主文。
本案經檢察官施家榮提起公訴，檢察官蕭仕庸到庭執行職務。
中　　華　　民　　國　　111 　年　　5 　　月　　31　　日
                  刑事第二庭  法  官  簡鈺昕
以上正本證明與原本無異。　　　　　　　　　
如不服本判決應於收受判決後20日內向本院提出上訴書狀，並應
敘述具體理由；其未敘述上訴理由者，應於上訴期間屆滿後20日
內向本院補提理由書（均須按他造當事人之人數附繕本）。「切
勿逕送上級法院」。
                              書記官  林芳宜
中　　華　　民　　國　　111 　年　　5 　　月　　31　　日
附錄本案論罪科刑法條全文：
中華民國刑法第321條
犯前條第1項、第2項之罪而有下列情形之一者，處6月以上5年以
下有期徒刑，得併科50萬元以下罰金：
一、侵入住宅或有人居住之建築物、船艦或隱匿其內而犯之。
二、毀越門窗、牆垣或其他安全設備而犯之。
三、攜帶兇器而犯之。
四、結夥三人以上而犯之。
五、乘火災、水災或其他災害之際而犯之。
六、在車站、港埠、航空站或其他供水、陸、空公眾運輸之舟、
    車、航空機內而犯之。
前項之未遂犯罰之。